

# **FARAH ISMAH** HANA

WEBSITE DEVELOPER

#### **ABOUT ME**

Seorang pengembang junior dengan programmer pengalaman menggunakan teknologi MERN (MONGODB, EXPRESS JS, REACT JS, NODEJS) dengan hasrat yang kuat untuk mempelajari hal-hal Telah mendesain website dengan ecommerce shop mengaplikasikan peran antara backend frontend. Sedang mencari perusahaan yang menggunakan MERN Stack Teknologi untuk mengembangkan aplikasi website.

### CONTACT

+62-823-7166-8065

farahismahhana01@gmail.com

https://github.com/FarahlsmahHana

🦞 Kepulauan Bangka Belitung

## SKILLS

Frontend

Backend

HTML

- Node Js
- CSS
- · Express Js
- Javascript
- MySQL

- TailwindCSS
- MongoDB
- Bootstrap

# Mentoring Fullstack Web Developer

2022 - sekarang, Eduwork.id

**EDUCATION** 

## Diploma 3 Teknik Elektro dan Informatika

2018-2021, Polman Babel

## **EXPERIENCE**

#### FULL STACK DEVELOPER

Jan - May 2022 | Eduwork.id

Belajar menjadi fullstack web developer yang dibimbing oleh mentor Satria Winarah (Software Engineering Gojek) selama 3,5 bulan

#### STAFF DIVISI PLASTIK DAN ELECTRICAL

Oct 2020 - Feb 2021 | PT. Duta Putra Lexindo

Pengalaman magang di salah satu perusahaan air minum yang memiliki tugas memperbaiki mesin, dan membuat tutup botol 5 galon

#### BENDAHARA PHOTOGRAPHY

#### Apr 2019 - 2020 | Politeknik Negeri Bangka Belitung

Menjabat sebagai bendahara yang memiliki peran untuk melakukan manajemen serta pengelolaan keuangan selama 1 periode

# **PROJECT**

E-Commerce: React Js, Express Js, MongoDB, Material UI, Stripe,

Cloudinary, Heroku

Link Github: https://github.com/FarahlsmahHana/mernProjectAkhirEcommerce

Link Project: https://proyekstudikasus.herokuapp.com/

: React Js, Tailwind CSS, Heroku

Link Github: https://github.com/FarahlsmahHana/Myportofolio

Link Project: https://ini-portofolio.herokuapp.com/

# INTEREST

Next Js, Java, AWS Cloud, Web 3.0, BlockChain Developer, React Native, Adobe XD